# 请教陈版，计提坏账准备的应收款项收回时，相关损益能否计入经常性损益

提问人：Euforia 时间：2020-02-01 15:10:49
一公司 6 年前预付了 3000 万的货款，但由于各种原因未收货，后由预付账款转到其他应收款，按账龄计提坏账，计提到第三年时由于在打官司改为按单项计提了80%，在第四 年时单项100%计提，公司坏账政策是3-4年按50%计提， 4 年以上100%以上。 6 年以后公司打官司赢了，又全额收回了 3000 万的其他应收款，且收回了近 1000 万的利息收入。
问：非经明细表中有单项计提的坏账又转回为非常性损益，但此条款是为了防止一般公司利用单项计提来调节各期的利润，上述公司并无止动机和行为，从结果上看， 4 年以年和按账龄计提的结果是一样的，均为100%，如果按账龄计提的大额往来款全部计提完后，后期又收回视为经常性损益的话，那上述公司的 3000 万收回时是否也可为经常性损益。
我们认为收回 3000 万时无调节利润动机、结果和按账龄计提的结果一致，可以视为经常性损益。 1000 万的利息收入计入财务费用利息收入，做为非经常性损益，计入非经明细中的其他这条，如果计入当期损益的对非金融企业收取的资金占用费这条，还有公司资金被占用怀疑。

回答人：chenyiwei
这种情况应当首先考虑前期计提大额坏账准备是否合理，是否构成前期差错的问题。如果构成前期差错，则应予以更正。
如果不属于前期差错的，应考虑此类大额坏账转回是否经常性发生，以及对报告年度的损益有无重大影响。如果属于偶发性且对报告年度损益有重大影响的，则基于非经常性损益的定义，还是考虑确认为非经常性损益更妥。